# 请教租房补贴问题

提问人：等待也是一种幸 时间：2017-11-22 11:10:17
背景： 政府发文对开发区企业职工免住房租金三年，但需要先缴纳租金，后再由政府部门一次性返还，企业将钱发给员工，员工个人分别到政府部门缴纳。 问题:1，相关会计处理怎么做呢？ 2.个税怎么处理？

回答人：chenyiwei
请说明具体的业务模式和流程？是否为：员工先计算出需缴纳的房租金额，企业审核后垫款支付给员工用于支付房租，后续政府的返还直接给企业？ 如果是，则这里的垫款能否保证收回？从垫付资金到收回垫款的时间多长？如果未能收到政府返还款则如何处理？

提问人：等待也是一种幸 时间：2017-11-29 07:34:32
您说的流程正确。目前政府已返还该资金到企业，期间大约 1 年。

回答人：chenyiwei
这类政府补助建议按净额法处理，如果企业的垫款100%可获得补助，则净额法下的会计处理相当于代收代付。